臺灣嘉義地方法院刑事裁定
111年度聲字第988號
聲  請  人  臺灣嘉義地方檢察署檢察官
受  刑  人  游松衡

上列聲請人因受刑人數罪併罰有二裁判以上，聲請定其應執行之
刑（111年度執字第3561號），本院裁定如下：
    主  文
游松衡所犯如附表所示各罪所處之刑，應執行有期徒刑捌年參月
。
    理  由
一、聲請意旨略以：受刑人游松衡因犯臺灣地區與大陸地區人民
    關係條例等案件，先後經法院判決確定如附表，應依刑法第
    53條及第51條第5款定其應執行之刑，爰依刑事訴訟法第477
    條第1項聲請裁定等語。
二、行為後法律有變更者，適用行為時之法律，但行為後之法律
    有利於行為人者，適用最有利於行為人之法律，刑法第2條
    第1項訂有明文。受刑人於行為後，刑法第50條之規定業於
    民國102年1月23日修正公布，並於102年1月25日生效施行。
    而修正前刑法第50條規定：「裁判確定前犯數罪者，併合處
    罰之」，修正後刑法第50條則規定：「裁判確定前犯數罪者
    ，併合處罰之。但有下列情形之一者，不在此限：一、得易
    科罰金之罪與不得易科罰金之罪。二、得易科罰金之罪與不
    得易服社會勞動之罪。三、得易服社會勞動之罪與不得易科
    罰金之罪。四、得易服社會勞動之罪與不得易服社會勞動之
    罪。前項但書情形，受刑人請求檢察官聲請定應執行刑者，
    依第51條規定定之。」比較修正前後關於刑法第50條之規定
    ，修正後刑法第50條就裁判確定前犯得易科罰金或得易服社
    會勞動之罪與不得易科罰金或不得易服社會勞動之罪者，不
    再強制併合處罰，使受刑人不致失其得易科罰金之利益，且
    於裁判確定後，受刑人仍得請求檢察官向法院聲請合併定執
    行刑，較之修正前刑法第50條規定均由法院逕行定執行刑為
    有利，整體觀察修正後刑法第50條規定，應屬有利於受刑人
    之修正，經比較新舊法結果，以適用修正後刑法第50條之規
    定，較有利於受刑人。
三、裁判確定前犯數罪者，併合處罰之。但有下列情形之一者，
    不在此限：一、得易科罰金之罪與不得易科罰金之罪；前項
    但書情形，受刑人請求檢察官聲請定應執行刑者，依第51條
    規定定之；數罪併罰，分別宣告其罪之刑，依下列各款定其
    應執行者：五、宣告多數有期徒刑者，於各刑中之最長期以
    上，各刑合併之刑期以下，定其刑期。但不得逾30年；數罪
    併罰，有二裁判以上者，依第51條之規定，定其應執行之刑
    ，刑法第50條第1項第1款、第2項、第51條第5款及第53條分
    別定有明文。數罪併罰，應依分別宣告其罪之刑為基礎，定
    其應執行刑，此觀刑法第51條規定自明，故一裁判宣告數罪
    之刑，雖曾經定其執行刑，但如再與其他裁判宣告之刑定其
    執行刑時，前定之執行刑當然失效，仍應以其各罪宣告之刑
    為基礎，定其執行刑，不得以前之執行刑為基礎，以與後裁
    判宣告之刑，定其執行刑。又法律上屬於自由裁量之事項，
    有其外部性界限及內部性界限，並非概無拘束。依據法律之
    具體規定，法院應在其範圍選擇為適當之裁判者，為外部性
    界限；而法院為裁判時，應考量法律之目的，及法律秩序之
    理念所在者，為內部性界限。法院為裁判時，二者均不得有
    所踰越。在數罪併罰，有二裁判以上，定其應執行之刑時，
    固屬於法院自由裁量之事項，然仍應受前揭外部性界限及內
    部性界限之拘束，此有最高法院83年度台抗字第502號裁定
    、93年度台非字第192號判決意旨可資參照。又二裁判以上
    數罪，縱其中一部分已執行完畢，如該數罪尚未全部執行完
    畢，因與刑法第54條，及司法院院字第1304號解釋所謂僅餘
    一罪之情形有別，自仍應依刑法第53條之規定，定其應執行
    之刑。又定應執行之刑，應由犯罪事實最後判決之法院檢察
    官聲請該法院依法裁定之，不能因犯罪之一部分所科之刑業
    經執行完畢，而認檢察官之聲請為不合法，予以駁回，至已
    執行部分，自不能重複執行，應由檢察官於指揮執行時扣除
    之，此與定應執行刑之裁定無涉，此有最高法院81年度台抗
    字第464號、86年度台抗字第472號裁定意旨可資參照。
四、經查，受刑人因違反臺灣地區與大陸地區人民關係條例等案
    件，經如附表所示法院先後判處如附表所示之刑，其中受刑
    人所犯如附表編號一、八至十七所示之罪屬得易科罰金之罪
    ，如附表編號二至七、十八至二六所示之罪屬不得易科罰金
    之罪，而上開二六罪復經受刑人請求定應執行刑，有各該判
    決書、臺灣高等法院被告前案紀錄表、臺灣嘉義地方檢察署
    定刑聲請書等件在卷可稽，經核與前開併合處罰之要件相符
    ，茲檢察官聲請定其應執行之刑，本院審核認為正當，應予
    准許，爰審酌如附表所示各罪之犯罪型態、手段、動機、所
    侵害之法益、不法內涵、犯罪時間間隔之責任非難重複之程
    度，定其應執行之刑如主文所示。至如附表編號一至二五所
    示之罪，雖前經臺灣高等法院臺南分院以101年度聲字第100
    號裁定定應執行刑為有期徒刑7年6月確定，並業於109年1月
    29日執行完畢，然依據上開說明，本院仍應與如附表編號二
    六所示之罪合併更定其應執行刑，惟應受內部界限之拘束，
    附此敘明。
五、依刑事訴訟法第477條第1項，刑法第2條第1項但書、第50條
    第2項、第53條、第51條第5款，裁定如主文。
中　　華　　民　　國　　111 　年　　12　　月　　19　　日
           　　　 刑事第二庭  法　官  官怡臻 
上列正本證明與原本無異。
如不服本裁定，應於裁定送達後5 日內向本院提出抗告狀（應附
繕本）。
中　　華　　民　　國　　111 　年　　12　　月　　19　　日
                          　　書記官　李彥廷
附表：
編號  一 二 三 罪名  毒品危害防制條例 毒品危害防制條例 竊盜 宣告刑  有期徒刑5月，如易科罰金，以新臺幣（下同）1,000元折算1日 有期徒刑8月 有期徒刑8月 犯罪日期  99年5月13日 99年8月19日 99年8月14日 偵 查 機關 臺灣士林地方檢察署 臺灣臺南地方檢察署 臺灣臺南地方檢察署  案號 99年度毒偵字第1274號 99年度毒偵字第1790號 99年度偵字第15967號 最後 事實 審 法院 臺灣士林地方法院 臺灣臺南地方法院 臺灣臺南地方法院  案號 99年度審簡字第1422號 99年度易字第1469號 99年度易字第1722號  判決日期 99年11月29日 99年12月20日 99年12月29日 確定 判 決 法院 臺灣士林地方法院 臺灣臺南地方法院 臺灣臺南地方法院  案號 99年度審簡字第1422號 99年度易字第1469號 99年度易字第1722號  確定日期 99年12月31日 100年1月10日 100年1月24日 備註  如附表編號一至二五所示之罪，經臺灣高等法院臺南分院以101年度聲字第100號裁定定其應執行刑為有期徒刑7年6月，已於109年1月29日執行完畢。   

編號  四 五 六 罪名  竊盜 竊盜 竊盜 宣告刑  有期徒刑9月 有期徒刑10月 有期徒刑10月 犯罪日期  99年8月1日 99年7月27日 99年8月5日 偵 查 機關 臺灣臺南地方檢察署 臺灣臺南地方檢察署 臺灣臺南地方檢察署  案號 100年度偵字第2895號 99年度偵字第14691號 99年度偵字第14691號 最後 事實 審 法院 臺灣臺南地方法院 臺灣臺南地方法院 臺灣臺南地方法院  案號 100年度易字第345號 100年度易字第444號 100年度易字第444號  判決日期 100年4月18日 100年6月7日 100年6月7日 確定 判 決 法院 臺灣臺南地方法院 臺灣臺南地方法院 臺灣臺南地方法院  案號 100年度易字第345號 100年度易字第444號 100年度易字第444號  確定日期 100年5月16日 100年7月4日 100年7月4日 備註  如附表編號一至二五所示之罪，經臺灣高等法院臺南分院以101年度聲字第100號裁定定其應執行刑為有期徒刑7年6月，已於109年1月29日執行完畢。   

編號  七 八 九 罪名  竊盜 竊盜 竊盜 宣告刑  有期徒刑10月 有期徒刑5月，如易科罰金，以1,000元折算1日 有期徒刑5月，如易科罰金，以1,000元折算1日 犯罪日期  99年8月5日 99年7月17日 99年7月27日 偵 查 機關 臺灣臺南地方檢察署 臺灣臺南地方檢察署 臺灣臺南地方檢察署  案號 99年度偵字第14691號 99年度偵字第14691號 99年度偵字第14691號 最後 事實 審 法院 臺灣臺南地方法院 臺灣臺南地方法院 臺灣臺南地方法院  案號 100年度易字第444號 100年度易字第444號 100年度易字第444號  判決日期 100年6月7日 100年6月7日 100年6月7日 確定 判 決 法院 臺灣臺南地方法院 臺灣臺南地方法院 臺灣臺南地方法院  案號 100年度易字第444號 100年度易字第444號 100年度易字第444號  確定日期 100年7月4日 100年7月4日 100年7月4日 備註  如附表編號一至二五所示之罪，經臺灣高等法院臺南分院以101年度聲字第100號裁定定其應執行刑為有期徒刑7年6月，已於109年1月29日執行完畢。   

編號  十         十一 十二 罪名  竊盜 竊盜 竊盜 宣告刑  有期徒刑5月，如易科罰金，以1,000元折算1日 有期徒刑5月，如易科罰金，以1,000元折算1日 有期徒刑5月，如易科罰金，以1,000元折算1日 犯罪日期  99年8月6日 99年8月17日 99年8月19日 偵 查 機關 臺灣臺南地方檢察署 臺灣臺南地方檢察署 臺灣臺南地方檢察署  案號 99年度偵字第14691號 99年度偵字第14691號 99年度偵字第14691號 最後 事實 審 法院 臺灣臺南地方法院 臺灣臺南地方法院 臺灣臺南地方法院  案號 100年度易字第444號 100年度易字第444號 100年度易字第444號  判決日期 100年6月7日 100年6月7日 100年6月7日 確定 判 決 法院 臺灣臺南地方法院 臺灣臺南地方法院 臺灣臺南地方法院  案號 100年度易字第444號 100年度易字第444號 100年度易字第444號  確定日期 100年7月4日 100年7月4日 100年7月4日 備註  如附表編號一至二五所示之罪，經臺灣高等法院臺南分院以101年度聲字第100號裁定定其應執行刑為有期徒刑7年6月，已於109年1月29日執行完畢。   

編號  十三 十四 十五 罪名  竊盜 竊盜 竊盜 宣告刑  有期徒刑6月，如易科罰金，以1,000元折算1日 有期徒刑6月，如易科罰金，以1,000元折算1日 有期徒刑6月，如易科罰金，以1,000元折算1日 犯罪日期  99年7月20日 99年7月30日 99年7月30日 偵 查 機關 臺灣臺南地方檢察署 臺灣臺南地方檢察署 臺灣臺南地方檢察署  案號 99年度偵字第14691號 99年度偵字第14691號 99年度偵字第14691號 最後 事實 審 法院 臺灣臺南地方法院 臺灣臺南地方法院 臺灣臺南地方法院  案號 100年度易字第444號 100年度易字第444號 100年度易字第444號  判決日期 100年6月7日 100年6月7日 100年6月7日 確定 判 決 法院 臺灣臺南地方法院 臺灣臺南地方法院 臺灣臺南地方法院  案號 100年度易字第444號 100年度易字第444號 100年度易字第444號  確定日期 100年7月4日 100年7月4日 100年7月4日 備註  如附表編號一至二五所示之罪，經臺灣高等法院臺南分院以101年度聲字第100號裁定定其應執行刑為有期徒刑7年6月，已於109年1月29日執行完畢。   

編號  十六 十七 十八 罪名  竊盜 竊盜 竊盜 宣告刑  有期徒刑4月，如易科罰金，以1,000元折算1日 有期徒刑4月，如易科罰金，以1,000元折算1日 有期徒刑8月 犯罪日期  99年8月5日 99年8月7日 99年8月11日 偵 查 機關 臺灣臺南地方檢察署 臺灣臺南地方檢察署 臺灣臺南地方檢察署  案號 99年度偵字第14691號 99年度偵字第14691號 99年度偵字第14691號 最後 事實 審 法院 臺灣臺南地方法院 臺灣臺南地方法院 臺灣臺南地方法院  案號 100年度易字第444號 100年度易字第444號 100年度易字第444號  判決日期 100年6月7日 100年6月7日 100年6月7日 確定 判 決 法院 臺灣臺南地方法院 臺灣臺南地方法院 臺灣臺南地方法院  案號 100年度易字第444號 100年度易字第444號 100年度易字第444號  確定日期 100年7月4日 100年7月4日 100年7月4日 備註  如附表編號一至二五所示之罪，經臺灣高等法院臺南分院以101年度聲字第100號裁定定其應執行刑為有期徒刑7年6月，已於109年1月29日執行完畢。   

編號  十九 二十 二一 罪名  竊盜 竊盜 竊盜 宣告刑  有期徒刑7月 有期徒刑7月 有期徒刑9月 犯罪日期  99年7月19日 99年8月14日 99年7月30日 偵  查 機關 臺灣臺南地方檢察署 臺灣臺南地方檢察署 臺灣臺南地方檢察署  案號 99年度偵字第12840、13495號、100年度偵字第5474號 99年度偵字第12840、13495號、100年度偵字第5474號 99年度偵字第12840、13495號、100年度偵字第5474號 最後 事實 審 法院 臺灣高等法院臺南分院 臺灣高等法院臺南分院 臺灣高等法院臺南分院  案號 100年度上易字第495號 100年度上易字第495號 100年度上易字第495號  判決日期 100年11月30日 100年11月30日 100年11月30日 確定 判 決 法院 臺灣高等法院臺南分院 臺灣高等法院臺南分院 臺灣高等法院臺南分院  案號 100年度上易字第495號 100年度上易字第495號 100年度上易字第495號  確定日期 100年11月30日 100年11月30日 100年11月30日 備註  如附表編號一至二五所示之罪，經臺灣高等法院臺南分院以101年度聲字第100號裁定定其應執行刑為有期徒刑7年6月，已於109年1月29日執行完畢。   

編號  二二 二三 二四 罪名  竊盜 竊盜 竊盜 宣告刑  有期徒刑9月 有期徒刑10月 有期徒刑10月 犯罪日期  99年8月17日 99年7月31日 99年8月6日 偵  查 機關 臺灣臺南地方檢察署 臺灣臺南地方檢察署 臺灣臺南地方檢察署  案號 99年度偵字第12840、13495號、100年度偵字第5474號 99年度偵字第12840、13495號、100年度偵字第5474號 99年度偵字第12840、13495號、100年度偵字第5474號 最後 事實 審 法院 臺灣高等法院臺南分院 臺灣高等法院臺南分院 臺灣高等法院臺南分院  案號 100年度上易字第495號 100年度上易字第495號 100年度上易字第495號  判決日期 100年11月30日 100年11月30日 100年11月30日 確定 判 決 法院 臺灣高等法院臺南分院 臺灣高等法院臺南分院 臺灣高等法院臺南分院  案號 100年度上易字第495號 100年度上易字第495號 100年度上易字第495號  確定日期 100年11月30日 100年11月30日 100年11月30日 備註  如附表編號一至二五所示之罪，經臺灣高等法院臺南分院以101年度聲字第100號裁定定其應執行刑為有期徒刑7年6月，已於109年1月29日執行完畢。   

編號  二五 二六       (以下空白) 罪名  竊盜 臺灣地區與大陸地區人民關係條例  宣告刑  有期徒刑10月 有期徒刑1年2月  犯罪日期  99年8月19日 95年9月4日至96年10月19日  偵  查 機關 臺灣臺南地方檢察署 臺灣嘉義地方檢察署   案號 99年度偵字第12840、13495號、100年度偵字第5474號 110年度偵字第10322號  最後 事實 審 法院 臺灣高等法院臺南分院 臺灣嘉義地方法院   案號 100年度上易字第495號 111年度訴字第206號   判決日期 100年11月30日 111年9月30日  確定 判 決 法院 臺灣高等法院臺南分院 臺灣嘉義地方法院   案號 100年度上易字第495號 111年度訴字第206號   確定日期 100年11月30日 111年10月26日  備註  如附表編號一至二五所示之罪，經臺灣高等法院臺南分院以101年度聲字第100號裁定定其應執行刑為有期徒刑7年6月，已於109年1月29日執行完畢。